【裁判字號】    93,訴,450
【裁判日期】    950118
【裁判案由】    租佃爭議
【裁判全文】
臺灣基隆地方法院民事判決               93年度訴字第450號
原      告  丁○○
            戊○○
            庚○○
            戌○○
            酉○○
共      同
訴訟代理人  李嘉典律師
複代理人    申○○
被      告  辛○○
            丑○○
            寅○○
            卯○○
            癸○○
            辰○
            巳○
            午○○
            己○○
            未○○
            丙○○
            甲○○
            乙○○
            子○
前列八人共同
訴訟代理人  許智勝律師
複代理人    侯傑中律師
當事人間租佃爭議事件，本院於民國95年1月4日言詞辯論終結
，判決如下：
    主  文
確認原告丁○○、林柄楠、庚○○、戌○○及酉○○與被告間就
坐落於台北縣萬里鄉○○段309地號土地之耕地租佃關係不存在
。
確認原告丁○○、林柄楠及庚○○與被告間就坐落於台北縣萬
里鄉○○段210 及210之1等二地號土地之耕地租佃關係不存在。
被告丙○○、甲○○、乙○○應將坐落於台北縣萬里鄉○○段
309地號土地上，複丈成果圖標示為309-A001，面積36.82平方公
尺之建物拆除，將該基地返還原告丁○○、林柄楠、庚○○、戌
○○、酉○○。
被告丙○○、甲○○、乙○○應將坐落於台北縣萬里鄉○○段21
0、210之1地號土地上，複丈成果圖標示為210-A002，面積15.94
平方公尺，標示為210-A001，面積0.62平方公尺之建物拆除，將
該基地返還原告丁○○、林柄楠、庚○○。
被告子○應將坐落於台北縣萬里鄉○○段210地號土地上，複丈
成果圖標示為210-A004，面積18.83平方公尺之建物拆除，將該
基地返還原告丁○○、林柄楠、庚○○。
被告丙○○、甲○○、乙○○應給付原告新臺幣陸拾玖萬伍仟陸
佰柒拾壹元貳角，及自九十四年七月二十一日起至清償日止按年
息百分之五計算之利息。
被告子○應給付原告新臺幣拾玖萬零伍佰參拾參元，及自九十四
年七月二十一日起至清償日止按年息百分之五計算之利息。
原告其餘之訴駁回。
訴訟費用由被告丙○○、甲○○、乙○○、子○負擔百分之五十
，餘由原告負擔。
本判決第三項於原告丁○○、林柄楠、庚○○、戌○○、酉○○
以新臺幣貳拾貳萬元為被告丙○○、甲○○、乙○○供擔保後，
得假執行。但被告丙○○、甲○○、乙○○如以新臺幣陸拾陸萬
肆仟玖佰柒拾元為原告預供擔保，得免為假執行。
本判決第四項於原告丁○○、林柄楠、庚○○以新臺幣拾萬元為
被告丙○○、甲○○、乙○○供擔保後，得假執行。但被告丙○○、甲○○、乙○○如以新臺幣貳拾玖萬萬玖仟零柒拾肆元原告
預供擔保，得免為假執行。
本判決第五項於原告丁○○、林柄楠、庚○○以新臺幣拾壹萬元
為被告子○供擔保後，得假執行。但被告子○如以新臺幣參拾肆
萬零柒拾元為原告預供擔保，得免為假執行。
本判決第六項於原告丁○○、林柄楠、庚○○以新臺幣貳拾參萬
元為被告丙○○、甲○○、乙○○供擔保後，得假執行。但被告
丙○○、甲○○、乙○○如以新臺幣陸拾玖萬伍仟陸佰柒拾壹元
貳角，為原告預供擔保，得免為假執行。
本判決第七項於原告丁○○、林柄楠、庚○○以新臺幣陸萬參仟
元為被告子○供擔保後，得假執行。但被告子○如以新臺幣拾玖
萬零伍佰參拾參元，為原告預供擔保，得免為假執行。
原告其餘假執行之聲請駁回。
    事實及理由
甲、原告方面：
一、按原告等五人為台北縣萬里鄉○○段309地號土地（下稱系
    爭309地號土地）之分別共有人，原告丁○○、庚○○及戊○○為台北縣萬里鄉○○段210及0210之1（下稱系爭210、
    210之1地號土地）等二筆地號之分別共有人，被告辛○○等
    14人則為上開三筆耕地原承租人唐郭蛋之繼承人，合先敘明
    。
二、被告等未於系爭耕地上自任耕作，原訂租約有無效事由：
（一）首查被告自65年以後於系爭耕地即未從事耕作，被告甲○○、子○復分別於74年、80年於系爭耕地建築房屋，且經
      法院於94年1月24日現場履勘，系爭耕地上分別興建有建
      物及鋪設柏油，並無任何耕作之事實，此有勘驗筆錄可資
      參照，足以認定被告並未在系爭耕地上自任耕作。而依據
      耕地三七五減租條例第16條規定及最高法院80年度台再字
      第15號判例要旨揭示，凡承租人有不自任耕作或違法轉租
      情事之一者，原訂租約即構成第2項之無效原因，因此被
      告雖無違法轉租之情況，但其等已不自任耕作，因此系爭
      耕地之租約仍應屬無效。
（二）被告雖辯稱系爭土地無耕作之實，並非被告未自任耕作，
      係因原告強行將被告種植之甘薯等農作物毀壞，並在系爭
      耕地上建築房屋，以致被告無法從事耕作云云。蓋被告自
      65年以後即為未從事土地之耕作，被告亦自承78年起未繳
      付租金，另證人壬○○亦於94年7月20日到院證述，被告
      長期廢耕、不自任耕作顯與原告建築房屋無涉，故被告上
      開答辯，顯無理由。
三、被告等積欠地租達2年以上，並有非因不可抗力繼續1年以上
    未耕作系爭土地，原訂租約有終止事由：
（一）按依耕地375減租條例第17條第1項第3款、第4款規定，地
      租積欠達兩年之總額時或非因不可抗力繼續一年不為耕作
      時，出租人得於耕地租約在租佃期限未屆滿前終止。被告
      於91年9月4日萬里鄉耕地租佃委員會所進行調解之過程中
      自承，自78年起即未納租金，是以被告已積欠租金已達兩
      年以上之總額，又有非因不可抗力繼續一年不為耕作之情
      形，依前揭法律規定，原告得終止系爭耕地租約，並以本
      件起訴狀之送達，做為向被告等終止上開租約之意思表示
      。
（二）原告並無毀壞被告所種植之農作物，縱原告於系爭土地上
      建築房屋，僅該部分無法繼續耕作，被告仍可於其他部分
      繼續從事耕作，被告一方面將無法耕作原因歸責於原告，
      一方面自行於系爭土地上建築建物，復有越界建築之情事
      ，則被告抗辯因有不可抗力繼續一年不為耕作，實屬無稽
      ！又參諸最高法院84年台上字1856號判例意旨，承租人承
      租耕地非因不可抗力繼續一年不為耕作，不問其不為耕作
      者，係承租耕地之一部或全部，出租人均得依耕地375減
      租條例第17條第1項第4款規定終止租約，收回全部耕地。
      是以原告並未於系爭210、210-1地號建築房屋，被告又於
      其上越界建築房屋使用，而無任何耕作之事實，自屬非因
      不可抗力繼續一年不為耕作，因之原告依法終止系爭租約
      ，顯屬有據。
（三）末查證人壬○○於94年7月20日到院證述，唐某僅就兩造
      整地之爭議，當場於現場居間協調並提供建議而已，並沒
      有提及租約的問題，拉尼龍線之目的僅為平息當天雙方對
      整地之爭議，唐某自承當日離開後亦不知道雙方就系爭土
      地是否另曾進行其他協議，是以被告空言主張原告有同意
      繩子一端歸屬被告等人使用，顯屬無稽。退萬步言，設若
      縱認原告當日有同意被告等繼續租用系爭耕地之意，亦僅
      止於同意被告繼續於系爭耕地耕作，被告竟長期廢耕復於
      系爭土地上建築建物使用，自屬非因不可抗力繼續一年不
      為耕作，則被告辯稱「倘若原告主張終止本件租約，應依
      原協議分配三分之一土地予被告等人。」云云，主張原告
      不得終止本件租約，不足採信。
三、系爭耕地租約因被告等於系爭耕地上建築建物供非耕作使用
    ，已具耕地三七五減租條例第16條、第17條規定之無效及終
    止要件，被告等於系爭土地上之建物即屬無權占有原告所有
    土地，原告自得依民法455條、第767條請求被告拆除於系爭
    耕地上所建築之建物返還土地，另，被告於系爭210、210-1
    地號土地有越界建築之情事，原告亦得援依民法第767條及
    第796條之規定，請求被告拆除房屋返還土地，或以相當價
    額購買越界建築部分之土地。
四、次查，被告等於所有土地上建築房屋逾越疆界，致於系爭21
    0、210之1地號土地涉有越界建築之情事，原告早於當年被
    告越界建築時，即已出面多次向原告等表示異議，惟被告均
    置若罔聞，原告亦於被告越界建築之時，向當地派出所報備
    並阻止被告遂行越界建築行為，非如被告辯稱未曾提出異議
    。
五、本件客觀上符合民法796條規定等越界建築部分，應以複丈
    成果圖所示之編號210-A003、210-A006及210-A005三部分，
    至於系爭210地號土地上編號210-A002及210-A004，系爭210
    之1地號土地上編號210-A001及系爭309地號土地上編號309-
    A001等建物，顯為獨立之建物 (僅為車庫及倉庫使用)，顯
    非與被告於自己土地上所建房屋具有相連，視為一整體之關
    係，則依最高法院67年台上字第800號判例意旨，被告等於
    所建房屋整體外，越界加建房屋於原告等之土地上，則原告
    等請求拆除，自無礙於被告等所建房屋之整體，即無該條規
    定之適用。
六、末查，退萬步言，設若法院審酌后，認定被告等越界建築之
    行為，符合民法第796條所規定之要件，原告等則援引同條
    但書規定，請求判令被告等以相當價額，購買其等越界建築
    部分之土地，價額計算方式，參考當地市價行情及土地公告
    現值，每坪應以新台幣（下同）100,000元計算為適當，以
    保障原告權益。
七、縱上所陳，原、被告間之系爭租約確有無效及終止事由，原
    告援依耕地三七五減租條例第16條、第17條第1項第3款、第
    4款及民法第455條、第767條、第796條但書等規定，訴請兩
    造之系爭租佃關係不存在，請求拆除系爭建物，返還系爭土
    地，或以相當價格購買越界建築之土地，顯有屬有據。
七、基於前述聲明如下：
（一）確認被告等十四人與原告丁○○、林柄楠、庚○○、戌○○及酉○○等人間就坐落於系爭0309地號土地之耕地租佃
      關係不存在。
（二）確認被告等十四人與原告丁○○、林柄楠及庚○○等人間
      就坐落於系爭210及210之1等二地號土地之耕地租佃關係
      不存在。
（三）被告丙○○、甲○○、乙○○應將其於系爭309地號土地
      內，所建築之如附丈成果圖所示編號309-A001面積36.82
      平方公尺之建物拆除，並將上開建物所占有之土地返還予
      原告丁○○、林柄楠、庚○○、戌○○及酉○○等人。
（四）【有關被告等越界建築部分】
（一）先位聲明
  １、被告丙○○、甲○○、乙○○應將其於系爭210、0210之1
      等二地號土地內，所越界建築之如附丈成果圖所示編號
      210-A003面積38.46平方公尺、編號210-A006面積0.06平
      方公尺、編號210-A001面積0.62平方公尺、編號210-A002
      面積15.94平方公尺之建物全部拆除，並將上開越界建築
      之建物所占有之土地返還予原告丁○○、林柄楠、庚○○
      等人。
  ２、被告子○應將其於系爭210地號土地內，所越界建築之如
      附丈成果圖所示編號210-A004面積18.83平方公尺、編號
      210-A005面積10.55平方公尺之建物全部拆除，並將上開
      越界建築之建物所占有之土地返還予原告丁○○、林柄楠
      、庚○○等人。
（二）備位聲明
  １、被告丙○○、甲○○、乙○○應連帶給付原告丁○○、林
      柄楠、庚○○等人1,667,000元，及自民國94年7月21日起
      至清償日，按年息百分之五計算之利息。
  ２、被告子○應給付原告丁○○、林柄楠、庚○○等人新台幣
      889,000元，及自民國94年7月21日起至清償日，按年息百
      分之五計算之利息。
三、請准原告等供擔保後，宣告假執行。
乙、被告方面：
壹、被告子○、未○○、乙○○、甲○○、巳○、己○○、丙○○、午○○部分：
一、原告於起訴狀繕本送達後，追加訴請被告丙○○、甲○○、
    乙○○、子○拆除坐落於系爭309、210、210之1地號土地上
    之建物，被告不同意原告為上揭追加。
二、原告應就其主張被告有耕地三七五減租條例第16條第1項、
    第17條第1項第3、4款規定之事由負舉證責任。雖被告於調
    解程序中承認自78年間即未繳納租金，但原告仍應催告後前
    往收取，被告仍拒不繳納原告始得終止租約。
三、系爭耕地經法院履勘現場確實並無任何耕作事實，但並非被
    告未自任耕作，係因原告強行將被告所種植之農作物毀壞，
    並在系爭耕地上建築房屋，加上部分土地經徵收為道路用地
    ，以致被告無法從事耕作，故被告不能自任耕作乃可歸責為
    於原告之事由，原告不得據以主張終止租約。而且原告於系
    爭耕地上建築房屋時，曾經由證人壬○○出面協調，同意系
    爭耕地按徵收時地主佃農分配金額比例其中3分之1給被告，
    被告方不得已同意原告建屋，因此原告如終止系爭耕地租約
    ，應依協議給付被告3分之1土地。
四、本件被告丙○○、甲○○、乙○○、子○越界建築房屋時，
    原告亦居住在系爭耕地內，因此早已知悉上開事實，並未提
    出異議，因此依據民法第796條規定，原告不得請求拆除房
    屋。且依據原告94年9月9日辯論意旨狀中陳述於被告越界建
    築時即已表示異議，因此原告顯已自認其知悉被告越界建築
    之事實，因此就原告知悉被告越界建築之事實，被告無庸再
    為舉證。而原告所稱曾經對被告提出異議之事實，應由原告
    舉證，否則顯無足採。是以原告不得訴請被告拆屋還地。
五、原告就被告符合民法796條規定之越界建築部分，請求被告
    以每坪100,000元購買土地與市價相去甚遠不合理，應按公
    告現值每平方公尺12,900元計算價金。
六、基於前述，聲明：原告之訴及其假執行之聲請均駁回。如受
    不利益判決，願供擔保免為假執行。
貳、被告辛○○、丑○○、寅○○、卯○○、癸○○、辰○部分
    ：
一、被告辰○曾到庭陳述：並未於系爭耕地上耕作，也未占有系
    爭耕地，為此聲明駁回原告之訴。
二、被告辛○○、丑○○、寅○○、卯○○、癸○○則未曾到庭
    為任何陳述或提出書狀答辯。
丙、得心證之理由：
壹、程序部分：
一、本件兩造間因耕地租佃發生爭議，業據聲請台北縣萬里鄉公
    所及台北縣政府之租佃爭議委員會調處均不成立，是以本件
    起訴已符合耕地三七五減租條例第26條規定。
二、本件原告起訴狀原僅請求被告返還系爭309、210、210之1地
    號土地，嗣於起訴狀繕本送達後先後追加訴請被告丙○○、
    甲○○、乙○○、子○拆除搭建於系爭土地上之建物，及越
    界建築部分購買占用之土地乃屬訴之追加。但按民事訴訟法
    第255條第第1項第2款規定，如請求之基礎事實同一者，訴
    狀送達後，原告仍得為訴之變更追加。而查，本件原告追加
    之請求基礎事實亦係基於被告等並無任何法律權源可以占有
    系爭土地搭建建物，此與原告原本基於租佃關係不存在，請
    求被告返還系爭土地之基礎事實同一，是以依法原告得追加
    該部分請求。
三、被告辛○○、丑○○、寅○○、卯○○、癸○○、辰○未於
    言詞辯論期日到場，核無民事訴訟法第386條所列各情形，
    因原告之聲請，由其一造辯論而為判決。
貳、實體部分：
一、兩造對於下列事項並無爭執：
（一）系爭309地號土地為原告5人共有；系爭210、210之1地號
      土地為原告丁○○、庚○○及戊○○所共有。
（二）兩造就系爭309、210、210之1地號耕地間曾經有耕地租賃
      契約（以下簡稱系爭耕地租約）。
（三）系爭耕地上現狀為興建建物、鋪設道路，並無耕作情形。
（四）被告丙○○、甲○○、乙○○於系爭309地號土地上搭建
      複丈成果圖標示309-A001建物，於系爭210、210之1地號
      土地上搭建複丈成果圖標示210-A001、210-A002、210-A0
      03、210-A006等建物。
（五）被告子○於系爭210地號土地上搭建複丈成果圖標示210-A
      004、210-A005等建物。
（六）複丈成果圖標示210-A003、210-A006、210-A005等三個部
      分之建物符合民法第796條規定越界建屋之情形。
二、兩造爭執之點為：
（一）系爭耕地租約有無耕地三七五件租條例第16條規定之無效
      事由？
（二）系爭耕地租約有無耕地三七五件租條例第17條第3、4款之
      終止事由，原告依據該規定終止系爭耕地租約是否合法？
（三）複丈成果圖標示210-A004之建物是否符合民法第796條規
      定越界建屋之情形，原告不得請求被告拆除？
三、經查：
（一）系爭耕地租約有耕地三七五件租條例第16條規定之無效事
      由：
  １、按耕地三七五減租條例第16條第2項所謂原訂租約無效，
      係指承租人違反前項所定不自任耕作或轉租之限制時，原
      訂租約無待於終止，當然向後失其效力，租賃關係因而歸
      於消滅而言。非謂租賃關係自始不存在。故出租人應有租
      賃物返還請求權，此觀諸同條項後段：『得由出租人收回
      自行耕種或另行出租』之規定自明最高法院80年台再字第
      15號判例要旨）。又按耕地三七五減租條例第16條第1項
      所謂承租人應自任耕作，係指承租人應以承租之土地供自
      己從事耕作之用而言；如承租人以承租之土地建築房屋居
      住或供其他非耕作之用者，均不在自任耕作之列，應構成
      同條第2項所定原訂租約無效之原因（70年台上字第4637
      號判例要旨）。
  ２、經查，本院履勘系爭309、210、210之1地號土地，其上均
      已建築房屋及鋪設道路，其上並無任何耕作事實，此有本
      院94年1月24日勘驗筆錄及照片可資參照，並為兩造所不
      爭執，因此堪信被告並無於系爭309、210、210之1地號土
      地上自任耕作之事實，是以依據上揭判例要旨揭示，系爭
      耕地租約業已無效，可堪認定。至於被告所辯稱被告不自
      任耕作之事實乃肇因於原告在系爭土地上建築房屋所致，
      然查，前揭耕地三七五件租條例第16條規定，凡承租人有
      未自任耕作之客觀事實該租約即屬無效，並未規定承租人
      尚須有可歸責於己之主觀因素而未能自任耕作租約方屬無
      效，是以被告以其並無可歸責因素而主張租約不應無效，
      顯無理由。更何況系爭耕地上並未遭到原告占用部分，被
      告丙○○、甲○○、乙○○、子○也自行搭建房屋、車庫
      使用，其等確實有積極不自任耕作之客觀事實。
  ３、系爭耕地租約既已無效，則是否尚有耕地三七五件租條例
      第17條規定之終止事由，則可無庸再論。
  ４、基於前述，原告訴請確認下列事項，為有理由，應予准許
      ：
（１）確認原告丁○○、林柄楠、庚○○、戌○○及酉○○與被
      告間就坐落於系爭309地號土地之耕地租佃關係不存在。
（２）確認原告丁○○、林柄楠及庚○○與被告間就坐落於系爭
      210及210之1等二地號土地之耕地租佃關係不存在。
（二）系爭309、210、210之1地號土地為原告所有，被告丙○○
      、甲○○、乙○○、子○分別於上揭土地上興建建物占有
      使用，被告等如未能提出任何法律權源可以使用系爭土地
      ，因此原告自得依據民法第767條規定，請求被告返還無
      權占用之土地：
  １、被告丙○○、甲○○、乙○○占用原告5人所有系爭309
      地號土地興建複丈成果圖標示309-A001之建物充作車庫，
      此為被告丙○○、甲○○、乙○○所不爭執，且亦未主張
      此部分建物符合民法第796條規定之越界建築之規定，被
      告等顯無法提出其等有占有系爭309地號土地興建車庫使
      用之法律依據，是以原告訴請被告丙○○、甲○○、乙○○拆除坐落於系爭309地號土地上複丈成果圖標示
      309-A001 建物，面積36.82平方公尺，並將上該土地返還
      原告5人為有理由。
  ２、被告丙○○、甲○○、乙○○占用原告丁○○、林柄楠、
      庚○○等所有系爭210、210之1地號土地興建複丈成果圖
      標示210-A002、210-A001，面積各為15.94平方公尺、
      0.62平方公尺之建物充作倉庫，此為被告丙○○、甲○○
      、乙○○所不爭執，且亦未主張此部分建物符合民法第
      796 條規定之越界建築之規定，被告等顯無法提出其等有
      占有系爭210、210之1地號土地興建倉庫使用之法律依據
      ，是以原告訴請被告丙○○、甲○○、乙○○拆除坐落於
      系爭309地號土地上複丈成果圖標示309-A001建物，面積
      36.82 平方公尺，並將上該土地返還原告3人為有理由。
   3、被告子○占用原告丁○○、林柄楠、庚○○等所有系爭21
      0地號土地興建複丈成果圖標示210-A004，面積為18.83平
      方公尺之建物充作倉庫，此為被告子○所不爭執，而民法
      第796條本文係規定，土地所有人建築房屋逾越疆界者，
      鄰地所有人如知其越界而不即提出異議，不得請求移去或
      變更其建築物。因此其適用之前提應以房屋建築為必要。
      而查，複丈成果圖標示210-A004之建物並非房屋乃為單獨
      興建之倉庫，因此應無民法第796條規定之適用，被告主
      張依據民法第796條規定無庸拆除並無理由。是以原告訴
      請被告子○拆除坐落於系爭210地號土地上複丈成果圖標
      示210-A004建物，面積18.83平方公尺，並將上該土地返
      還原告3人為有理由。
（三）按土地所有人建築房屋逾越疆界者，鄰地所有人如知其越
      界而不即提出異議，不得請求移去或變更其建築物。但得
      請求土地所有人，以相當之價額，購買越界部分之土地，
      如有損害，並得請求賠償，民法第796條定有明文。
  １、被告丙○○、甲○○、乙○○興建房屋時越界占用系爭
      210地號土地，興建複丈成果圖標示為210-A003、210-A00
      6建物，面積各為38.46平方公尺、0.06平方公尺；被告唐
      榮興建房屋時越界占用系爭210地號土地，興建複丈成果
      圖標示210-A005之建物，面積為10.55平方公尺，上揭3部
      分建物均符合民法第796條規定之越界建築情況，業據兩
      造不予爭執，是以依據民法第796條規定，原告不得請求
      被告移去或變更該建物，是以原告訴請被告等拆除上揭建
      物之先位請求，於法無據，應予駁回。
  ２、次之，原告備位聲請依民法第796條規定請求被告購買其
      等占用之土地，則屬有據。而系爭210地號土地之適當價
      格，依不動產專業鑑定機構即大通鑑定顧問股份有限公司
      鑑定結果，認為占用系爭210地號土地，合理之價格為每
      平方公尺18,060元，此有價格鑑定報告書在卷足憑，本院
      審酌系爭土地公告現值為12,900元通常較市價為低，但又
      參考系爭土地並非未於繁榮區域屬於郊區等情認為鑑定價
      格實屬可採，是原告主張應以系爭210地號土地應以每平
      方公尺100,000元之價格，被告辯稱應僅以12,900元之價
      格計算，均不足取。則被告丙○○、甲○○、乙○○越界
      建築占用系爭210地號土地面積合計為38.52平方公尺（
      38.46＋0.06＝38.52），以每平方公尺18,060元計算，合
      計土地價金為695,671元2角。被告子○越界建築占用系爭
      210地號土地面積為10.55平方公尺，以每平方公尺18,060
      元計算，合計土地價金為190,533元。因此原告請求被告
      丙○○、甲○○、乙○○給付原告丁○○、林柄楠、庚○○695,671元2角，被告子○給付原告丁○○、林柄楠、庚○○190,533元，及自94年7月21日（追加之起訴狀為94年
      7月1日送達）起算至清償日止按法定利息百分之五計算之
      利息之範圍內，自屬有據，其餘請求除原告請求價金過高
      外，不能准許外，原告訴請被告丙○○、甲○○、乙○○
      連帶給付上揭款項部分，並無法律依據亦難認有理由，併
      予駁回，不應准許。
四、另原告與被告子○、未○○、乙○○、甲○○、巳○、己○○、丙○○、午○○均陳明願供擔保後，請准宣告假執行或
    免為假執行，經核原告勝訴部分，合於規定，爰分別酌定相
    當之擔保金額，予以准許。又原告其餘之訴經駁回，其該部
    分假執行之聲請，因訴之駁回而失所附麗，不應准許。
五、本件事證已臻明確，兩造其餘主張、陳述及所提證據，經審
    酌與本院前揭判斷不生影響，毋庸再予審酌，併此敘明。
六、訴訟費用負擔之依據：民事訴訟法第79條、第85條第1項。
中    華    民    國    95    年    1     月    18    日
                  民事庭法   官  王翠芬
以上正本係照原本作成。
對於本件判決如有不服，應於收受送達後20日內向本院提出上訴
書狀，敘述上訴之理由，上訴於臺灣高等法院，並按他造當事人
之人數附具繕本。
中    華    民    國    95    年    1     月    18    日
                         書記官  修丕龍


司法院資訊處製作；財團法人民間司法改革基金會備份。
